臺灣士林地方法院民事裁定
111年度抗字第224號
抗  告  人  黃寶賢  
相  對  人  合迪股份有限公司

法定代理人  陳鳳龍  


上列當事人間聲請本票裁定事件，抗告人對於民國111年5月25日
本院111年度司票字第5607號裁定提起抗告，本院裁定如下：
    主  文
抗告駁回。
抗告程序費用新臺幣壹仟元由抗告人負擔。
    理  由
一、按執票人向本票發票人行使追索權時，得聲請法院裁定後強
    制執行，票據法第123條定有明文。又本票執票人依上開規
    定，聲請法院裁定許可對發票人之財產強制執行者，因其性
    質係屬非訟事件，故此項聲請之裁定，及抗告法院之裁定，
    僅依非訟事件程序，就本票形式上之要件是否具備予以審查
    為已足，並無確定實體上法律關係存否之效力，如發票人就
    票據債務之存否有爭執時，應由發票人另依訴訟程序以資解
    決（最高法院56年台抗字第714號、57年台抗字第76號判例
    意旨可資參照）。
二、抗告意旨略以：抗告人係因辦理車貸方簽立本件本票，然因
    疫情影響致收入不穩而遲繳貸款，抗告人之車輛於民國111
    年4月底被相對人拖走，抗告人於隔日立即與相對人聯絡協
    商後續還款方案，並於2日後領薪即立即繳清2期之貸款，並
    允諾往後如期繳納貸款，然相對人不但不歸還車輛，還逼迫
    抗告人須繳清18期貸款及拖吊費用，才願歸還車輛，兩造因
    而未能達成共識。抗告人為做工之人，無法與財團對抗，抗
    告人日薪為新臺幣（下同）1,500元至1,800元，以日計薪，
    一個月工資最多3萬多元，實有誠意清償貸款，請考量抗告
    人目前之處境。為此，爰提出抗告，請求廢棄原裁定等語。
三、經查：相對人主張其執有抗告人與第三人黃耀德、潘兪諠所
    共同簽發如附表所示免除作成拒絕證書之本票1紙，詎經提
    示而未獲付款，乃依票據法第123條及非訟事件法第194條之
    規定，向本院聲請就上開未獲清償之票款為准予強制執行等
    情，業據其提出該紙本票為證（見原審卷第10頁），且該紙
    本票就形式上觀之，復已具備票據法第120條所規定本票各
    項應記載事項，原裁定准許強制執行，即無違誤。至抗告人
    上開所述，無論是否屬實，核屬實體上之爭執事項，揆諸首
    揭說明，本院不得予以審究，應由抗告人另提起他訴以資解
    決。從而，抗告意旨指摘原裁定不當，求予廢棄，為無理由
    ，應予駁回。
四、爰裁定如主文。
中　　華　　民　　國　　111 　年　　10　　月　　31　　日
　　　　　　　　　民事第五庭  法  官  趙彥強
以上正本係照原本作成。
本件裁定不得抗告。
中　　華　　民　　國　　111 　年　　10　　月　　31　　日
                              書記官  呂子彥

本票附表：      編號 發票日  票面金額 （新臺幣） 到期日 票據號碼 1 111年1月23日  150萬元 111年3月25日 未記載